【裁判字號】    96,訴,4489
【裁判日期】    970118
【裁判案由】    毒品危害防制條例
【裁判全文】
臺灣板橋地方法院刑事判決              96年度訴字第4489號
公  訴  人  臺灣板橋地方法院檢察署檢察官
被      告  甲○○
上列被告因違反毒品危害防制條例案件，經檢察官提起公訴（96
年度毒偵字第8517號），被告於本院準備程序進行中，就被訴事
實為有罪之陳述，經本院合議庭裁定由受命法官獨任進行簡式審
判程序，判決如下：
    主  文
甲○○施用第一級毒品，累犯，處有期徒刑捌月。
    事  實
一、甲○○前因違反肅清煙毒條例等案件，經本院以82年度訴字
    第1188號判處應執行有期徒刑4 年、7 月，應執行有期徒刑
    4 年6 月確定，入監服刑後，於民國84年5 月23日縮短刑期
    假釋出監並交付保護管束，嗣經撤銷假釋，應執行殘刑有期
    徒刑2 年9 月又24日。復因違反肅清煙毒條例案件，先後經
    本院以86年度訴字第2568號、87年度訴字第363 號判處有期
    徒刑3 年2 月、3 年6 月確定，與上開殘刑接續執行，於91
    年8 月7 日縮短刑期假釋出監並交付保護管束，再經撤銷假
    釋，應執行殘刑有期徒刑4 年7 月又16日，於96年7 月16日
    執行完畢。又因施用毒品案件，經本院以93年度毒聲字第
    604 號裁定送觀察、勒戒後，認有繼續施用毒品之傾向，再
    經本院以93年度毒聲字第908 號裁定令入戒治處所施以強制
    戒治，於94年2 月15日強制戒治執行完畢釋放，並經臺灣板
    橋地方法院檢察署檢察官以94年度戒毒偵字第126 號為不起
    訴處分確定。猶不知悛悔，復基於施用第一級毒品海洛因之
    犯意，於前開強制戒治執行完畢釋放後5 年內之96年9 月9
    日某時，在臺北縣新莊市○○路543 巷7 弄31號2 樓住處，
    以將第一級毒品海洛因摻入水中用針筒注射之方式，施用第
    一級毒品海洛因1 次。嗣因甲○○為列管毒品人口，為警通
    知其於上開時日到場採尿，嗣經送驗結果其尿液呈鴉片類陽
    性反應，始查悉上情。
二、案經臺北縣政府警察局新莊分局報告臺灣板橋地方法院檢察
    署檢察官偵查起訴。本院於準備程序進行中，被告就被訴事
    實為有罪之陳述，經告知被告簡式審判程序之旨，並聽取當
    事人之意見後，裁定進行簡式審判程序。
    理  由
一、上揭犯罪事實，業據被告甲○○於本院準備程序及審理中供
    承不諱，且被告於96年9 月9 日經警採集其尿液檢體送請臺
    灣檢驗科技股份有限公司以酵素免疫分析法（EIA） 初步檢
    驗及氣相層析質譜儀分析法（GC/MS） 確認檢驗結果，確呈
    鴉片類陽性反應，此有該公司96年9 月28日報告編號CH/200
    7/90759 號濫用藥物尿液檢驗報告、臺北縣政府警察局新莊
    分局採驗尿液通知書回執聯各1 紙在卷可參，足見被告之自
    白核與事實相符，應可採為論罪科刑之依據。又被告前因施
    用毒品案件，經本院以93年度毒聲字第604 號裁定送觀察、
    勒戒後，認有繼續施用毒品之傾向，再經本院以93年度毒聲
    字第908 號裁定令入戒治處所施以強制戒治，於94年2 月15
    日強制戒治執行完畢釋放，並經臺灣板橋地方法院檢察署檢
    察官以94年度戒毒偵字第126 號為不起訴處分確定一節，亦
    有臺灣高等法院被告前案紀錄表1 份在卷可參，被告於上開
    強制戒治執行完畢釋放後，5 年內再犯本件施用毒品犯行，
    應依法論科。
二、核被告甲○○所為，係犯毒品危害防制條例第10條第1 項之
    施用第一級毒品海洛因罪。其施用第一級毒品海洛因前持有
    第一級毒品海洛因之低度行為，應為施用之高度行為所吸收
    ，不另論罪。又被告前因違反肅清煙毒條例等案件，經本院
    以82年度訴字第1188號判處應執行有期徒刑4 年、7 月，應
    執行有期徒刑4 年6 月確定，於入監服刑後，於84年5 月23
    日縮短刑期假釋出監並交付保護管束，嗣經撤銷假釋，應執
    行殘刑有期徒刑2 年9 月又24日；復因違反肅清煙毒條例案
    件，先後經本院以86年度訴字第2568號、87年度訴字第363
    號判處有期徒刑3 年2 月、3 年6 月確定，與上開殘刑接續
    執行，於91年8 月7 日縮短刑期假釋出監並交付保護管束，
    再經撤銷假釋，應執行殘刑有期徒刑4 年7 月又16日，於96
    年7 月16日執行完畢，此有臺灣高等法院被告前案紀錄表1
    份附卷可參，其前受有期徒刑之執行完畢，於5 年以內故意
    再犯本件本刑有期徒刑以上之罪，為累犯，應依刑法第47條
    第1 項規定，加重其刑。爰審酌被告前已因施用毒品案件經
    送觀察、勒戒及強制戒治，仍不能戒除毒癮，再次漠視法令
    禁制而犯本罪，顯見其戒除毒癮之意志薄弱，惟念其犯後坦
    承犯行，態度尚佳，且施用毒品所生危害，實以自戕身心健
    康為主，對於他人生命、身體、財產等法益，尚無明顯而重
    大之實害等一切情狀，量處如主文所示之刑。
據上論斷，應依刑事訴訟法第273 條之1 第1 項、第299 條第1
項前段，毒品危害防制條例第10條第1 項，刑法第11條前段、第
47條第1 項，判決如主文。
本案經檢察官陳佳宏到庭執行職務。
中    華    民    國    97    年    1     月    18    日
                      刑事第十六庭    法  官  曾淑娟
如不服本判決應於送達後10日內向本院提出上訴狀
以上正本證明與原本無異。
                                      書記官  林伯文
中    華    民    國    97    年    1     月    21    日
附錄本判決論罪科刑法條：
毒品危害防制條例第10條
施用第一級毒品者，處 6 月以上 5 年以下有期徒刑。
施用第二級毒品者，處 3 年以下有期徒刑。


司法院資訊處製作；財團法人民間司法改革基金會備份。
